【裁判字號】    89,交上易,409
【裁判日期】    890531
【裁判案由】    過失致死
【裁判全文】
臺灣高等法院臺南分院刑事判決           八十九年度交上易字第四九號
      上  訴  人
      即  被  告  乙  ○  ○
右上訴人因過失致死案件，不服臺灣雲林地方法院八十八年度交易字第一七七號中華
民國八十九年一月十一日第一審判決 (起訴案號：臺灣雲林地方法院檢察署八十八年
度偵字第二四一三號)，提起上訴，本院判決如左：
      主      文
上訴駁回。
      事      實
一、乙○○係車輛駕駛人，應注意並能注意在禁止臨時停車之處所不得停車，且在顯
    有妨害他車通行之處所，亦不得停車，竟疏未注意，於民國 (下同）八十八年四
    月十二日將其所有拼裝車跨越慢車道，停放於雲林縣水林鄉水北村顏厝寮六十號
    東三十公尺縣道彎道後狹路標誌前之路旁，適同日十八時四十五分許，紀禎祥於
    酒後（血液中酒精濃度達七三ｍｇ＼ｄｌ）駕駛車號ＳＮ─七０三二號自用小客
    車，行經該處違規跨越快慢車道分道線行駛，疏未注意車前狀況，由後撞及乙○
    ○上開拼裝車，致顱內出血，經送醫急救，不治死亡。
二、案經甲○○訴由雲林縣警察局北港分局報請臺灣雲林地方法院檢察署檢察官相驗
    後偵查起訴。
      理      由
一、訊據被告乙○○對於右揭時、地將其所有拼裝車違規停放在雲林縣水林鄉水北村
    顏厝寮六十號東三十公尺縣道彎道後路旁慢車道之狹路標誌前，為被害人紀禎祥
    酒後所駕駛之自小客車由後撞擊，紀禎祥因顱內出血經送醫不治後死亡之事實，
    供承不諱，惟否認有何過失犯行，辯稱：依據鑑定報告，伊並無過失等語。
二、惟查：右揭犯罪事實，業據告訴人甲○○指訴歷歷，復有現場照片十九幀、道路
    交通事故調查報告表、變死案件初步調查報告表、診斷證明書及特殊檢驗單各一
    紙附卷可資佐證；而被害人紀禎祥確因本件車禍不治死亡，復經檢察官督同法醫
    師相驗屬實，填具相驗屍體證明書、驗斷書及勘驗筆錄等各乙份附相驗卷宗可證
    ，事證已極明確。
三、按「道路交通標誌前不得臨時停車，且禁止臨時停車處所不得停車，又顯有妨害
    他車通行之處所亦不得停車」，道路交通安全規則第一百十一條第五款、第一百
    十二條第一項第一款、第九款分別定有明文。另據「道路交通標誌標線號誌規則
    」第八條規定：遮擋標誌、標線、號誌物體及影響標誌、標線、號誌效能之廣告
    物等，均應由主管機關或該管物體之主管機關予以改正或取締，被告車輛顯然停
    駐於標線上，係屬違規停車，此有雲林縣警察局八十九年四月二十九日雲警交字
    第二三五三二號函在卷足按。是被告於前揭狹路標誌前，彎道後之慢車道上違規
    停車妨害他車通行，明顯違反上揭保護他人之交通法規，且依道路交通事故調查
    報告表之記載，當時並無不能注意之情事，其能注意而不注意，因而肇禍，被告
    顯然有過失責任，至為灼然。又被害人確因本件車禍肇事死亡，則被告之過失行
    為與被害人之死亡間，顯有相當之因果關係，亦堪認定。雖被害人發生車禍肇事
    時，血液中酒精濃度高達73mgｍｇ＼ｄｌ屬微醉狀態，反應遲鈍，駕駛能力受損
     (行政院衛生署八十九年四月二十七日衛署保字第八九○二二○八二號函參照）
    ，仍不影響被告應負上開刑責。
四、至於台灣省車輛行車事故覆議鑑定委員會鑑定結論：謂被告對本件車禍發生「並
    無過失」，固非無據，惟該鑑定意見並未斟酌被告將車停於慢車道上及狹路標誌
    前之事實，難謂允當；另台灣省嘉雲區車輛行車事故鑑定委員會之鑑定結論認被
    告停車未妥設警示標誌及燈號有過失，亦因未詳酌被告將車停於慢車道上及狹路
    標誌前之事實，亦不足採，併予敘明。
五、核被告所為，係犯刑法第二百七十六條第一項過失致人於死罪，原審以事證明確
    ，因予適用刑法第二百七十六條第一項、第四十一條、罰金罰鍰提高標準條例第
    一條前段、第二條規定，併審酌被告未有犯罪記錄，品行尚稱良好，其因違規停
    車，致被害人酒後駕駛不及發現而撞擊致死，其過失程度尚屬輕微，而被害人酒
    後血液中酒精濃度達七三ｍｇ＼ｄｌ下仍開車，且違規跨越快慢車道分界線行駛
    ，過失責任重大等一切情狀，量處被告有期徒刑三月，復諭知如易科罰金以三百
    元折算一日之標準。本院經核原判決認事用法，並無違誤，量刑亦稱允當。被告
    上訴意旨，指摘原判決不當，非有理由，應予駁回。
據上論結，應依刑事訴訟法第三百六十八條，判決如主文。
本案經檢察官羅清溪到庭執行職務。
中    華    民    國      八十九      年      五      月      三十一    日
                                  臺灣高等法院臺南分院刑事第五庭
                                      審判長法官  茆    臺    雲
                                            法官  蔡    長    林
                                            法官  曾    平    杉
右正本證明與原本無異。
不得上訴。
                                      法院書記官  胖    惠    墀
中    華    民    國      八十九      年      六      月      一        日


司法院資訊處製作；財團法人民間司法改革基金會備份。
